臺灣高等法院臺中分院刑事判決    　
110年度交上易字第555號
上  訴  人  臺灣臺中地方檢察署檢察官
被      告  周坤忠




上列上訴人因被告過失傷害案件，不服臺灣臺中地方法院110年
度交易字第168號中華民國110年4月22日第一審判決（起訴案號
：臺灣臺中地方檢察署109年度偵字第25980號），提起上訴，本
院判決如下：
      主    文
上訴駁回。
      犯罪事實及理由
一、本案經本院審理結果，認第一審判決認事用法及量刑均無不
    當，應予維持，除補充被告周坤忠（下稱被告）於本院準備
    程序、審判期日之自白外，並引用第一審判決書記載之犯罪
    事實、證據及理由（如附件）。
二、檢察官上訴意旨略以：被告之行為造成告訴人李鍵靈受傷，
    生活至為不便，被告迄今未對告訴人有任何道歉和賠償，原
    審量處有期徒刑4月，就被告之危害行為及造成告訴人損害
    程度權衡而言，量刑過輕，有違罪刑相當原則，請撤銷原判
    決，對被告科以適當之刑等語。
三、經查：
    刑之量定，為求個案裁判之妥當性，法律賦予法院裁量之權
    。量刑輕重，屬為裁判之法院得依職權自由裁量之事項，苟
    其量刑已以行為人之責任為基礎，並斟酌刑法第57條各款所
    列情狀，在法定刑度內，酌量科刑，並無根據明顯錯誤之事
    實予以量定刑度，亦無顯然失當或違反公平、比例及罪刑相
    當原則，致明顯失出失入情形，即不能任指其裁量不當。而
    原判決關於被告科刑部分，依卷內量刑調查資料，斟酌刑法
    第57條各款所列情狀，而為量刑之準據，經核原判決所為量
    刑，已就檢察官上訴意旨有關告訴人所受傷勢、被告與告訴
    人間未能達成和解或成立調解之犯後態度列為審酌事項（原
    判決第3頁第22行至第4頁第3行），所為量刑未逾越法定刑
    度，復未濫用自由裁量之權限，並無輕重失衡之情形，自不
    得遽指為違法或不當。再者，被告犯罪後自始坦承犯行，於
    原審雖未能與告訴人達成和解，然被告並非無和解意願，其
    就本件車禍事故所造成車損部分，偵查中即經由保險公司與
    各該車主和解，將車輛修復原狀或給付賠償完畢，有被告提
    出之和解書在卷可參（本院卷第39至43頁）；就告訴人所受
    傷勢部分，係因雙方對於和解金額認知差距過大，致無法成
    立調解，此業據被告、告訴人於原審陳明在卷（原審卷第54
    頁），自無以雙方未能和解，遽論被告無賠償誠意，而做為
    原審量刑適當與否之衡量標準。綜上，檢察官上訴意旨就原
    判決量刑已詳細說明之事項，任意指摘，其上訴為無理由，
    應予駁回。
據上論斷，應依刑事訴訟法第373條、第368條，判決如主文。
本案經檢察官黃怡華提起公訴，檢察官宋恭良提起上訴，檢察官
劉家芳、黃裕峯到庭執行職務。
中　　華　　民　　國　　110 　年　　11　　月　　17　　日
        　 刑事第十庭    審判長法　官  陳  宏  卿
　　　　　　　　　　　　　　   法　官  楊  文  廣
 　　　　　　　　　　　　　 　 法　官  簡  芳  潔                          
以上正本證明與原本無異。     
不得上訴。

                               書記官  廖  婉  菁

中　　華　　民　　國　　110 　年　　11　　月　　18　　日
附件：
臺灣臺中地方法院刑事判決　　　　　　110年度交易字第168號
公　訴　人　臺灣臺中地方檢察署檢察官
被　　　告　周坤忠  男　民國00年0月00日生
　　　　　　　　　　身分證統一編號：Z000000000號
　　　　　　　　　　住○○市○○區○○○○街0號2樓
　　　　　　　　　　居桃園市○○區○○○路000號9樓
上列被告因過失傷害案件，經檢察官提起公訴（109年度偵字第2
5980號），本院判決如下：
    主  文
周坤忠因過失傷害人，處有期徒刑肆月，如易科罰金，以新臺幣
壹仟元折算壹日。
    犯罪事實
一、周坤忠考領有聯結車職業駕駛執照，於民國109年1月29日上
    午，駕駛車牌號碼000-000號營業貨櫃曳引車（下稱上開貨
    櫃曳引車），沿臺中市○○區○道0號高速公路由北往南方
    向行駛，於同日上午10時51分許，行經該路段南向183公里
    處時，本應注意汽車行駛時，駕駛人應注意車前狀況，並隨
    時採取必要之安全措施，而依當時天候晴、光線為日間自然
    光線、路面鋪裝柏油、乾燥、無缺陷、無障礙物、視距良好
    ，並無不能注意之情事，竟疏未注意車前狀況，隨時採取必
    要之安全措施，自後擦撞陳盈其所駕駛、為協助紀佳璟而暫
    停在外側路肩之車牌號碼0000-00號自用小客車（陳盈其未
    受傷）、紀佳璟所駕駛、因爆胎而暫停在外側路肩之車牌號
  &0000; 碼00-0000號自用小客車（下稱上開B6-5611號小客車
    ；紀佳
    璟未受傷）及李鍵靈所駕駛、為拖吊上開B6-5611號小客車
    而暫停在外側路肩之車牌號碼000-00號自用大貨車（為高速
    公路局特約拖救車；下稱上開大貨車）與站在該車旁正準備
    操作拖吊作業之上開大貨車司機李鍵靈，致李鍵靈受有左側
    後胸壁、胸壁、背部及下背部挫傷、臉部挫傷及瘀血、頭部
    外傷及撕裂傷、大腿挫傷、左側旋轉環膜囊扭傷、左側尺神
    經病灶、未明示側性前胸壁挫傷、其他特定胸腔內器官挫傷
    、臉部損傷、頭部損傷、左側旋轉肌腱部分破裂、左肩沾黏
    性關節炎、頸椎骨刺合併神經壓迫等傷害。周坤忠於肇事後
    ，於未經有偵查權之機關或公務員發覺為犯嫌前，在警方前
    往現場處理時當場承認其為肇事人而願接受裁判。
二、案經李鍵靈訴由國道公路警察局第七公路警察大隊報告臺灣
    臺中地方檢察署檢察官偵查起訴。
    理  由
一、證據能力方面：
    按被告以外之人於審判外之陳述，雖不符刑事訴訟法第159
    條之1至第159條之4之規定，而經當事人於審判程序同意作
    為證據，法院審酌該言詞陳述或書面陳述作成時之情況，認
    為適當者，亦得為證據。當事人、代理人或辯護人於法院調
    查證據時，知有第159條第1項不得為證據之情形，而未於言
    詞辯論終結前聲明異議者，視為有前項之同意，刑事訴訟法
    第159條之5定有明文。而其立法意旨在於傳聞證據未經當事
    人之反對詰問予以核實，乃予排斥。惟若當事人已放棄對原
    供述人之反對詰問權，於審判程序表明同意該等傳聞證據可
    作為證據，基於尊重當事人對傳聞證據之處分權，及證據資
    料愈豐富，愈有助於真實發見之理念，此時，法院自可承認
    該傳聞證據之證據能力。經查，本判決所引用下列各項以被
    告以外之人於審判外之陳述為證據方法之證據能力，業經本
    院於審判期日時予以提示並告以要旨，而經檢察官、被告周
    坤忠均未爭執證據能力，且迄至本院言詞辯論終結前均未聲
    明異議。本院審酌該等資料之製作、取得，尚無違法不當之
    情形，且均為證明犯罪事實存否所必要，認為以之作為證據
    應屬適當，揆諸上開規定，自均具證據能力。
二、認定犯罪事實所憑證據及理由：
    訊據被告對於上開犯罪事實坦承不諱，經查：
  ㈠復有被告於警詢、偵查中之陳述在卷可稽，並有證人即告訴
    人李鍵靈於警詢、偵查；證人陳盈其、紀佳璟於警詢時之陳
    述、證述在卷可證，且有道路交通事故現場圖、道路交通事
    故調查報告表（一）（二）、上開貨櫃曳引車行車紀錄器畫
    面翻拍照片、現場照片、車損照片、光田醫療社團法人光田
    綜合醫院診斷證明書、公路監理電子閘門證號查詢汽車駕駛
    人、車輛詳細資料報表在卷可稽。足認被告之自白與事實相
    符，堪以認定。
  ㈡按汽車行駛時，駕駛人應注意車前狀況及兩車併行之間隔，
    並隨時採取必要之安全措施，道路交通安全規則第94條第3
    項定有明文。查：被告駕駛上開貨櫃曳引車，自應注意遵守
    上開規定，而依當時天候晴、光線為日間自然光線、路面鋪
    裝柏油、乾燥、無缺陷、無障礙物、視距良好，並無不能注
    意之情事，竟疏未注意車前狀況，隨時採取必要之安全措施
    ，自後擦撞站在外側路肩正準備操作拖吊作業之上開859-QD
    號大貨車旁司機告訴人李鍵靈，被告顯有疏未注意車前狀況
    ，並隨時採取必要之安全措施之過失，且致告訴人李鍵靈受
    有前揭傷害，足認被告之過失行為與告訴人李鍵靈之傷害間
    ，具有相當因果關係，自應負過失傷害之罪責。
  ㈢綜上所述，本案事證明確，被告前揭犯行洵堪認定，應予依
    法論科。
三、論罪科刑：
    核被告所為，係犯刑法第284條前段之過失傷害罪。被告肇
    事後，於未經有偵查權之機關或公務員發覺為犯嫌前，在警
    方前往現場處理時當場承認其為肇事人而願接受裁判，有國
    道公路警察局第七公路警察大隊大甲分隊道路交通事故肇事
    人自首情形紀錄表1紙在卷可稽，經核符合自首要件，爰依
    刑法第62條前段規定減輕其刑。爰審酌被告駕駛上開貨櫃曳
    引車疏未注意行車安全，致肇生本案車禍，並致告訴人李鍵
    靈受有上開傷害，且兼衡被告之過失程度、告訴人李鍵靈所
    受傷害情形、被告犯後坦承犯行之態度、迄今尚未能與告訴
    人李鍵靈達成和解、亦未賠償告訴人李鍵靈之情，業據被告
    於本院審理時自陳在卷等一切情狀，量處如主文所示之刑，
    並諭知易科罰金之折算標準。
據上論斷，應依刑事訴訟法第299條第1項前段，刑法第284條前
段、第62條前段、第41條第1項前段，刑法施行法第1條之1第1項
，判決如主文。
本案經檢察官黃怡華提起公訴，檢察官宋恭良到庭執行職務。
中    華    民    國   110    年    4     月    22    日
                  刑事第六庭    法  官  黃佳琪
以上正本證明與原本無異。
如不服本判決，應於送達判決後20日內向本院提出上訴書狀，並
應敘述具體理由；其未敘述上訴理由者，應於上訴期間屆滿後20
日內向本院補提理由書（均須按他造當事人之人數附繕本）「切
勿逕送上級法院」。
告訴人或被害人對於判決如有不服具備理由請求檢察官上訴者，
其上訴期間之計算係以檢察官收受判決正本之日期為準。
                                書記官  顏偉林
中    華    民    國   110    年    4     月    23    日
　
附錄論罪科刑法條：
中華民國刑法第284條
因過失傷害人者，處1年以下有期徒刑、拘役或10萬元以下罰金
；致重傷者，處3年以下有期徒刑、拘役或30萬元以下罰金。